臺灣高等法院臺中分院刑事判決
111年度上訴字第228號
                                    111年度上訴字第232號
上  訴  人  
即  被  告  戴智竣


上列上訴人因加重詐欺等案件，不服臺灣臺中地方法院110年度
訴字第1816號、第1930號中華民國110年11月30日第一審判決（
起訴案號：臺灣臺中地方檢察署110年度偵字第17575號；追加起
訴案號：110年度偵字第27928號；移送併辦案號：110年度偵字
第32838號），提起上訴，本院判決如下：
    主  文
上訴駁回。
    理  由
一、本院審理結果，認原審以上訴人即被告戴智竣（以下稱被告
    ）犯刑法第339條之4第1項第3款之加重詐欺取財罪（共21罪
    ）、第339條第1項之詐欺取財罪（共36罪）、第339條第2項
    之詐欺得利罪（共2罪）、第339條之2第1項之以不正方法由
    自動付款設備取得他人財物罪（共5罪），均累犯，各處如
    原判決附表四編號1至64所示之刑，及諭知易科罰金之折算
    標準，暨就不得易科罰金部分，定應執行有期徒刑2年4月；
    得易科罰金部分，應執行有期徒刑1年6月，如易科罰金，以
    新臺幣1,000元折算1日。扣案之手機均沒收，未扣案之犯罪
    所得均沒收、追徵。核其認事用法及量刑、沒收均無不當，
    應予維持。除證據補充：被告於本院準備程序中之自白外，
    餘引用第一審判決書記載之事實、證據及理由（如附件）。
二、被告上訴意旨略以：其業與被害人陳彥翰、賴汶佑、張申翰
    達成調解，犯後深具悔意，請予從輕量刑等語。
三、按刑事審判旨在實現刑罰權之分配的正義，故法院對有罪被
    告之科刑，應符合罪刑相當之原則，使輕重得宜，罰當其罪
    ，以契合社會之法律感情，此所以刑法第57條明定科刑時應
    審酌一切情狀，尤應注意該條所列10款事項以為科刑輕重之
    標準，俾使法院就個案之量刑，能斟酌至當。查原審判決關
    於科刑之部分，已審酌刑法第57條各款規定之情狀，於法定
    刑度之內，予以量定，客觀上並無明顯濫權或失之過重之情
    形，亦未違反比例原則，核無違法或不當。又被告固與被害
    人陳彥翰、賴汶佑、張申翰達成調解，有其所提臺灣臺中地
    方法院110年度中司刑移調字第1454號、第1607號調解程序
    筆錄在卷為憑，然其迄今仍未如數給付賠償金一節，為其所
    是認（見本院第228號卷第138頁），是其迄今既仍未對上開
    被害人之損害為任何填補，原審量刑因子難認有何變動，其
    指摘原審量刑不當提起上訴，並無理由，應予駁回。
四、被告經本院合法傳喚，無正當理由而未到庭，爰依法不待其
    陳述，逕行判決。
據上論斷，應依刑事訴訟法第368條、第371條、第373條，判決
如主文。
本案經檢察官陳旻源提起公訴、移送併辦及追加起訴，檢察官施
清火到庭執行職務。
中　　華　　民　　國　　111 　年　　4 　　月　　27　　日
        　　刑事第六庭    審判長法　官  張  靜  琪
　　　　　　　　　　　　　　    法　官  許  冰  芬
 　　　　　　　　　　　 　　　  法　官  鍾  貴  堯     
　　　　　　　　　　　　　　　                      
以上正本證明與原本無異。     
如不服本判決應於收受送達後20日內向本院提出上訴書狀，其未
敘述上訴理由者，並得於提起上訴後20日內向本院補提理由書（
均須按他造當事人之人數附繕本）「切勿逕送上級法院」。因疫
情而遲誤不變期間，得向法院聲請回復原狀。

                                書記官  何  佳  錡
　　　　　　　　　　　　　　　　
中　　華　　民　　國　　111 　年　　4 　　月　　27　　日